Minutes et répertoires du notaire Nicolas Charles LE PRÉVOST, janvier 1720 - décembre 1729 (étude I)
Archives nationales
Minutes et répertoires du notaire Nicolas Charles LE PRÉVOST, janvier 1720 - décembre 1729 (étude I)
MC/ET/I/288 - MC/ET/I/501, MC/RE/I/7 - MC/RE/I/8
Etude I; Le prévost, Nicolas-Charles
Archives nationales de France
Minutes et répertoires: la loi 2008-696 du 15 juillet 2008 relative aux archives a fixé à 75 ans à compter de la date de l'acte, ou à 25 ans à compter de la date du décès de l'intéressé si ce délai est plus bref, le délai de communication des minutes et répertoires des notaires; ce délai est porté à 100 ans à compter de la date de l'acte si le document se rapporte à un mineur (code du Patrimoine, articles L213-2, 4e d et 5e).
Autres documents de l'étude (dossiers de clients, comptabilité...): s'agissant d'archives privées, ces documents sont communicables selon les modalités fixées par le déposant ou le donateur.
Certains documents ne sont pas accessibles en raison de leur mauvais état de conservation.
Versement
Accès aux autres instruments de recherche du notaire Nicolas Charles LE PRÉVOST
Minutes et répertoires du notaire Nicolas Charles LE PRÉVOST, 1er mai 1710 - 1816 (étude I)
- Minutes de Nicolas Charles LE PRÉVOST, janvier 1720 - janvier 1812; MC/ET/I/288 - MC/ET/I/501
  - Minutes. 1720, janvier, janvier 1720; MC/ET/I/288
    Informations concernant le classement:
    Le niveau inférieur de description, quand il existe, correspond aux minutes d'actes. Toutes les minutes ne sont pas forcément décrites une à une. Les descriptions de ces minutes sont plus ou moins détaillées.
    - Contrat de mariage entre Pierre-Nicolas Davaux, marchand gantier parfumeur, faubourg Saint-Antoine, et Catherine Leclerc, fille de Sébastien Leclerc, juré mesureur de sel au grenier de Paris, rue Saint-Dominique., 2 janvier 1720; MC/ET/I/288
      Origine de l'information:
      Étude I, contrats de mariage, testaments, inventaires après décès, 1700-1750 (5830 actes) (fichier papier entièrement dématérialisé; voir contexte dans le Plan d’orientation général - Notaires de Paris, guides thématiques du Minutier).
      Date de création de la notice: 2004
      contrat de mariage; Saint-Antoine (faubourg); Saint-Dominique (rue); Davaux, Pierre-Nicolas; Leclerc, Catherine; Leclerc, Sébastien; commerçant; maroquinier; fabricant d'accessoires vestimentaires; parfumeur; officier civil (Ancien Régime)
    - Testament (dépôt du) d'Henry Lombard de Faulcon, prêtre, chanoine de l'église Saint-Sauveur d'Aix-en-Provence (Bouches-du-Rhône), 3 janvier 1720; MC/ET/I/288
      Date de création de la notice: 2005
      testament; dépôt de pièces; Aix-en-Provence (Bouches-du-Rhône); Lombard de Faulcon, Henry; chanoine
    - Talour François, menuisier, grand champ en Bretagne § Mariage, 3 janvier 1720; MC/ET/I/288
      Artisans XVIIIe siècle, par M. Rambaud et C. Grodecki, 1956-1977 ( fichier papier entièrement dématérialisé; voir contexte dans le Plan d’orientation général - Notaires de Paris, guides thématiques du Minutier).
      Date de révision: 2011-2012
      Date de création de la notice: 2010
      contrat de mariage; Talour, François
    - Contrat de mariage entre François Talour, maître menuisier, quartier Saint-Germain-des-Prés, et Jeanne Fossey, fille de Nicolas Fossey, marchand fabricant de bas au métier, rue du Verd-Bois., 3 janvier 1720; MC/ET/I/288
      Date de création de la notice: 2006
      contrat de mariage; Saint-Germain-des-Prés (hameau); Talour, François; Fossey, Jeanne; Fossey, Nicolas; menuisier; commerçant
    - Testament de Thérèse d'Aymard, veuve de Jean Dalbert, conseiller du roi à la cour des Comptes d'Aix., 4 janvier 1720; MC/ET/I/288
      testament; Aymard, Thérèse d'; Dalbert, Jean
    - Dépôt du testament d'Isabeau Vaccon, Marseille, veuve de Gaspard Daymard, seigneur de Penmichel, trésorier général en la généralité de Provence., 4 janvier 1720; MC/ET/I/288
      testament; dépôt de pièces; Vaccon, Isabeau; Daymard, Gaspard
    - Testament (dépôt), de Balthazar de Fresse, seigneur de Monval, conseiller à la Cour des Comptes d'Aix., 4 janvier 1720; MC/ET/I/288
      testament; dépôt de pièces; Fresse, Balthazar de (seigneur de Monval)
    - Testament d'Antoine Payan, seigneur de Saint-Martin-de-Cromex, trésorier général, ancien conseiller du roi., 4 janvier 1720; MC/ET/I/288
      testament; Payan, Antoine (seigneur de Saint-Martin-de-Cromex)
    - Dépôt de testatment de Françoise de Petra, veuve de Henry-Antoine Venet, conseiller à la Cour des Comptes d'Aix., 4 janvier 1720; MC/ET/I/288
      testament; Petra, Françoise de; Venet, Henry-Antoine
    - Contrat de mariage entre Simon Duchesne, premier palfrenier du Duc d'Albret, rue des Théatins, et Marie Lerolle, veuve de Jean Husse, palfrenier du Duc de la Trémoille, place Royale., 8 janvier 1720; MC/ET/I/288
      contrat de mariage; Royale (place); Duchesne, Simon; Lerolle, Marie; Husse, Jean
    - Contrat de mariage entre Jean Caillet, maître maréchal, rue Saint-Benoît, et Barbe Grignon, fille de feu Isaïe Grignon, laboureur en Picardie, rue Saint-Germain-des-Prés., 11 janvier 1720; MC/ET/I/288
      contrat de mariage; Saint-Benoît (rue); Caillet, Jean; Grignon, Barbe; Grignon, Isaïe; agriculteur
    - Testament de Catherine-Barthélèmie-Simone de Bretaigne de Chateaulin, fille majeure, rue Saint-Dominique., 11 janvier 1720; MC/ET/I/288
      testament; Saint-Dominique (rue); Bretagne de Chateaulin, Catherine-Barthélèmie-Simone de
    - Contrat de mariage entre Pierre Bernard, bourgeois de Paris, rue Cassette, et Jeanne Gallot, fille de Charles Gallot, marchand à Bourbonne-les-Bains, rue du Foin., 12 janvier 1720; MC/ET/I/288
      contrat de mariage; Cassette (rue); Foin (rue du); Bernard, Pierre; Gallot, Jeanne; Gallot, Charles; commerçant
    - Inventaire après décès de Roland Letourneur, maître corroyeur, grande rue de Sèvres, époux de Françoise Lehoux., 12 janvier 1720; MC/ET/I/288
      inventaire après décès; Sèvres (rue de); Letourneur, Roland; Lehoux, Françoise; tanneur
    - Contrat de mariage entre Pierre Lafaye, bourgeois de Paris, rue de Grenelle, et Marie-Thérèse Marié, fille de feu Pierre-François Marié, marchand grenier, rue Grenétat., 14 janvier 1720; MC/ET/I/288
      contrat de mariage; Grenelle (rue de); Lafaye, Pierre; Marié, Marie-Thérèse; Marié, Pierre-François; commerçant
    - GRENET Charles menuisier Rue de la Corne § Mariage, 14 janvier 1720; MC/ET/I/288
      contrat de mariage
    - Testament d'Henry Joseph de Sagny, seigneur de Collobrières, conseiller à la cour des comptes, aides et finances., 16 janvier 1720; MC/ET/I/288
      testament; Sagny, Henry-Joseph (seigneur de Collobrières)
    - Contrat de mariage entre Pierre Cantuer, cocher de l'évêque de Saint-Flour, rue du Sépulcre, et Catherine Petit, veuve de Jean-Léonard Dié, blanchisseur, rue des Cordeliers., 19 janvier 1720; MC/ET/I/288
      contrat de mariage; Saint-Sépulcre (rue du); Cordeliers (rue des); Cantuer, Pierre; Petit, Catherine; Dié, Jean-Léonard; conducteur de véhicules; évêque; teinturier blanchisseur
    - Dépôt de testament de Louis Court, conseiller du Roi, substitut du procureur général au Parlement., 19 janvier 1720; MC/ET/I/288
      dépôt de pièces; testament; Court, Louis
    - Contrat de mariage entre Gentien Maurice, imprimeur, rue de la Montagne-Sainte-Geneviève, et Jeanne Gaudeloup, fille de feu Thomas Gaudeloup, marchand mercier, Faubourg Saint-Jacques., 21 janvier 1720; MC/ET/I/288
      contrat de mariage; Montagne-Sainte-Geneviève (rue de la); Saint-Jacques (faubourg); Maurice, Gentien; Gaudeloup, Jeanne; Gaudeloup, Thomas; imprimeur; commerçant
    - Contrat de mariage entre Etienne Gallois, gagne-deniers, la Grenouillère, et Elisabeth Oyer, fille de feu Charles Oyer, pâtissier, rue du Cherche-Midi., 21 janvier 1720; MC/ET/I/288
      contrat de mariage; Grenouillière (quai de la); Cherche-Midi (rue du); Gallois, Etienne; Oyer, Elisabeth; Oyer, Charles; journalier; pâtissier
    - Contrat de mariage entre Etienne-François Dumaige, maître fripier, rue Guisarde, et Marie-Suzanne Dequin, fille de Jacques Duquin, laboureur, rue des Canettes., 22 janvier 1720; MC/ET/I/288
      contrat de mariage; Guisarde (rue); Canettes (rue des); Dumaige, Etienne-François; Duquin, Marie-Suzanne; Duquin, Jacques; brocanteur; agriculteur
    - Testament d'Aimée Simon, fille majeure, rue des Boucheries., 23 janvier 1720; MC/ET/I/288
      testament; Simon, Aimée
    - Inventaire après décès de Marie Simone Ramet, femme de Gilles Decoq, marchand brasseur, rue de Grenelle., 25 janvier 1720; MC/ET/I/288
      inventaire après décès; Grenelle (rue de); Ramet, Marie-Simone; Decoq, Gilles; commerçant; distillateur
    - Contrat de mariage entre Jacques Pinguot, maçon, rue du Four, et Madeleine Levasseur, veuve de François Poupard, tailleur de pierre, rue de la Corne., 27 janvier 1720; MC/ET/I/288
      contrat de mariage; Four (rue du); Corne (rue de la); Pinguot, Jacques; Levasseur, Madeleine; Poupard, François; maçon; tailleur de pierre
    - Contrat de mariage entre Nicolas Morand, fruitier, rue de Sèvres, et Marie Marguerite Mayeux, fille de feu Pierre Mayeux, carrossier, rue de Sèvres., 28 janvier 1720; MC/ET/I/288
      contrat de mariage; Sèvres (rue de); Morand, Nicolas; Mayeux, Marie Marguerite; Mayeux, Pierre; commerçant; carrossier
    - Inventaire après décès de René Guillaume Landouillette de Logivière, marquis de Maulle, rue Saint Dominique., 29 janvier 1720; MC/ET/I/288
      inventaire après décès; Saint-Dominique (rue); Landouillette de Logivière, René Guillaume (marquis de Maule)
    - Contrat de mariage entre Pierre Refort, maçon, rue des Vieilles-Tuileries, et Marie-Catherine Martin, fille de Guillaume Martin, soldat aux gardes françaises, rue des Vieilles-Tuileries., 29 janvier 1720; MC/ET/I/288
      contrat de mariage; Vieilles-Tuileries (rue des); Refort, Pierre; Martin, Marie-Catherine; Martin, Guillaume; maçon; officier de la maison militaire du roi (Ancien Régime)
  - Minutes. 1720, 1er février - 17 février, 1er février - 17 février 1720; MC/ET/I/289
    - Contrat de mariage entre Robert Genty, bourgeois de Paris, rue des Petits-Augustins, et Angélique Grenard, fille de feu Nicolas Grenard, bourgeois d'Epone, rue des Petits-Augustins., 3 février 1720; MC/ET/I/289
      contrat de mariage; Petits-Augustins (rue des); Genty, Robert; Grenard, Angélique; Grenard, Nicolas
    - Dépôt de testament de Claude Beauville marquis des Cabannes, chevalier, ancien président de la cour des Comptes de Provence, époux de Gabrielle de Lestulle., 5 février 1720; MC/ET/I/289
      testament; Beauville, Claude (marquis des Cabannes); Lestulle, Gabrielle de
    - BEAUVILLE (Marquis de) § dépôt du testament, 5 février 1720; MC/ET/I/289
      Fichier dit 'général' XVIIe-XVIIIe siècles, par le personnel du Minutier, 1954-1999 ( fichier papier entièrement dématérialisé; voir contexte dans le Plan d’orientation général - Notaires de Paris, guides thématiques du Minutier).
      testament; Beauville (M. de)
    - Contrat de mariage entre Jean Bertin, musicien, rue de Grenelle, et Marie-Catherine Chassigny, fille de feu François Chassigny, bourgeois de Paris, rue de Grenelle., 9 février 1720; MC/ET/I/289
      contrat de mariage; Grenelle (rue de); Bertin, Jean; Chassigny, Marie-Catherine; Chassigny, François; musicien
    - Contrat de mariage entre Jacques Liénard, rue de Varenne, et Louise Faquet, veuve de feu Alexis Chevalier, maçon, rue de Varenne., 11 février 1720; MC/ET/I/289
      contrat de mariage; Varenne (rue de); Liénard, Jacques; Faquet, Louise; Chevalier, Alexis; maçon
    - Contrat de mariage entre Joseph Renouard, cocher de remise, rue de Seine, et Marie Marguerite Bié, veuve de Pierre Boisle, cardeur, rue des Canettes., 12 février 1720; MC/ET/I/289
      contrat de mariage; Seine (rue de); Canettes (rue des); Renouard, Joseph; Bié, Marie Marguerite; Boisle, Pierre; conducteur de véhicules
    - Contrat de mariage entre Antoine Chenaye, vigneron, Fontenay-les-Bagneux, et Jeanne Letellier, veuve de Philippe Neveux, fruitier, rue de Grenelle., 16 février 1720; MC/ET/I/289
      contrat de mariage; Grenelle (rue de); Chenaye, Antoine; Letellier, Jeanne; Neveux, Philippe; viticulteur; commerçant
  - Minutes. 1720, 18 février - 29 février, 18 février - 29 février 1720; MC/ET/I/290
    - Testament de Catherine Le Moyne, rue de l'Université, veuve de feu Pierre Brunet, bourgeois de Paris., 20 février 1720; MC/ET/I/290
      testament; Université (rue de l'); Le Moyne, Catherine; Brunet, Pierre
    - Inventaire après décès de Catherine Camure, rue Rousselet, veuve de Antoine Henault, nourrisseur de bestiaux., 27 février 1720; MC/ET/I/290
      inventaire après décès; Rousselet (rue); Camure, Catherine; Henault, Antoine; ouvrier agricole; éleveur
  - Minutes. 1720, mars, mars 1720; MC/ET/I/291
    - Dusellier (Pierre) sculpteur; rue Guissarde § Remb/t/ de rente, 2 mars 1720; MC/ET/I/291
      Dusellier, Pierre
    - Inventaire après décès de Marie Madeleine Renoult, femme de Roland Radingant, dit Rolland, marchand de tabac, rue du Four., 4 mars 1720; MC/ET/I/291
      inventaire après décès; Four (rue du); Renoult, Marie-Madeleine; Radingant dit Rolland, Roland; commerçant
    - Inventaire après décès d' Anne Guesdin, veuve de Julien Trouin, 4 mars 1720; MC/ET/I/291
      inventaire après décès; Guesdin, Anne; Trouin, Julien
    - Contrat de mariage entre Pierre Brassan, chirurgien juré, rue Saint-Roch, et Thérèse Daloyau, fille de Charles Daloyau, inspecteur des garde-bois à Sancerre, rue Saint-André-des-Arts., 10 mars 1720; MC/ET/I/291
      contrat de mariage; Saint-Roch (rue); Saint-André-des-Arts (rue); Brassan, Pierre; Daloyau, Thérèse; Daloyau, Charles; chirurgien
    - BERMOND (Antoine) § dépôt de l'extrait du testament d'Antoine BERMOND, 10 mars 1720; MC/ET/I/291
      testament; Bermond, Antoine
    - Testament de Juste Bouilhac, prêtre, chanoine de l'église royale de Saint-Quentin, rue de la Chaise., 10 mars 1720; MC/ET/I/291
      testament; Chaise (rue de la); Bouilhac, Juste; prêtre; chanoine
    - Dépôt de testament de Gabrielle Debonnel, épouse de Pierre Fillion., 12 mars 1720; MC/ET/I/291
      dépôt de pièces; testament; Debonnel, Gabrielle; Fillion, Pierre
    - Testament de Denise de Raymond, rue Saint-Dominique, veuve de Louis de Lyonne, maître de la garde-robe du roi., 13 mars 1720; MC/ET/I/291
      testament; Saint-Dominique (rue); Raymond, Denise de; Lyonne, Louis de; grand officier de la maison du roi (Ancien Régime)
    - Bail pour cinq ans par Jacques Lepas-Dubuisson, à Hector-François de La Tour du Pin de La Chaumontauban, maréchal des camps et armées du roi, du premier appartement d'une maison sise rue Saint-André-des-Arts, moyennant 1.500 livres de loyer annuel., 14 mars 1720; MC/ET/I/291
      Documents du Minutier central concernant l'histoire de l'art (1700-1750), par Mireille Rambaud, tome II [études I à X, soit 2357 actes], Paris, Archives nationales, 1971, p. 120 (instrument de recherche imprimé dématérialisé, certaines notices sont plus détaillées dans la version intégrale accessible en ligne par la rubrique 'Autres instruments de recherche', voir contexte dans le Plan d’orientation général - Notaires de Paris, guides thématiques du Minutier).
      Date de révision: 2011
      Date de création de la notice: 2009
      Documents du Minutier central concernant l'histoire de l'art (1700-1750), par M. Rambaud, tome II, Paris, Archives nationales, 1971, CVI-1298 p.
    - Dépôt de testament de Marguerite Delatouche Renardière, veuve de Langlois., 25 mars 1720; MC/ET/I/291
      dépôt de pièces; testament; Delatouche Renardière, Marguerite; Langlois
    - Dépôt de testament de Pierre-Charles Barnier, mestre de camp des armées, époux de Madeleine de Baudan., 26 mars 1720; MC/ET/I/291
      testament; Barnier, Pierre-Charles; Baudan, Madeleine de; officier (armée)
    - BARNIER (Pierre Charles de) § dépôt du testament, 26 mars 1720; MC/ET/I/291
      testament; Barnier, Pierre Charles de
    - Inventaire après décès de Juste Bouilhac, prêtre, chanoine de l'église royale de Saint-Quentin, rue de la Chaise., 27 mars 1720; MC/ET/I/291
      inventaire après décès; Chaise (rue de la); Bouilhac, Juste; prêtre; chanoine
  - Minutes. 1720, avril, avril 1720; MC/ET/I/292
    - Dépôt de testament de Etienne Banquil, ancien notaire et secrétaire de l'Hôtel de ville de Rodez, époux de Marie Seguy., 1er avril 1720; MC/ET/I/292
      testament; Banquil, Etienne; Seguy, Marie; notaire
    - BANQUIL (Etienne) § dépôt de Testament de Etienne BANQUIL, 1er avril 1720; MC/ET/I/292
      testament; Banquil, Etienne
    - Dépôt de testament d'Etienne Pasquier, officier de l'Hôtel des Invalides., 3 avril 1720; MC/ET/I/292
      testament; dépôt de pièces; Invalides (hôtel des); Pasquier, Etienne
    - Thiboust (Pierre) fondeur rue de Charenton § bail à .., 3 avril 1720; MC/ET/I/292
      bail; Thiboust, Pierre
    - Contrat de mariage entre Jacques-Joseph de Boisse, chevalier, château de la Farghe, province du Limousin, et Marthe-Ambroise Landouillette de Logiviere, fille de feu René Landouillette de Logiviere, capitaine de vaisseau, rue Saint-Marc., 4 avril 1720; MC/ET/I/292
      contrat de mariage; Saint-Marc (rue); Boisse, Jacques-Joseph de; Landouillette de Logiviere, Marthe-Ambroise; Landouillette de Logiviere, René
    - Contrat de mariage entre Pierre Gobé, cocher, rue de Bourbon, et Marie-Catherine Dupont, fille de Jacques Dupont, maître tailleur de pierre, rue de Bourbon., 11 avril 1720; MC/ET/I/292
      contrat de mariage; Gobé, Pierre; Dupont, Marie-Catherine; Dupont, Jacques; conducteur de véhicules; tailleur de pierre
    - Inventaire après décès d'Augustin Pasquier, marchand de bas, époux de Marie Louise Noël, rue des Canettes., 13 avril 1720; MC/ET/I/292
      inventaire après décès; Canettes (rue des); Pasquier, Augustin; Noël, Marie Louise; commerçant
    - Inventaire après décès de Marie Marteau, femme de Jacques Rambour, tailleur d'habits, rue du Four., 13 avril 1720; MC/ET/I/292
      inventaire après décès; Four (rue du); Marteau, Marie; Rambour, Jacques; tailleur d'habits
    - BLANCARD (Jean) maître menuisier; rue du Four § Vente, 14 avril 1720; MC/ET/I/292
      acte de vente; Blancard, Jean
    - Notoriété avec pour témoin Nicolas de Lapierre, musicien, demeurant en l’hôtel de la Grande-Fontaine rue du Four., 14 avril 1720; MC/ET/I/292
      Origine de l’information:
      Musique XVIIIe siècle, par Madeleine Jurgens, Mireille Rambaud, Valérie Brousselle, 1963, 1984-1996 (fichier papier entièrement dématérialisé; voir contexte dans le Plan d’orientation général - Notaires de Paris, guides thématiques du Minutier).
      Date de révision: 2014 (MV.Vaillant)
      Date de création de la notice: 2013
      notoriété; Lapierre, Nicolas de; musicien; Four (rue du)
    - Inventaire après décès de Marin Ozanne, procureur au Châtelet, époux de Marie-Thérèse Foineau, rue de Buci., 15 avril 1720; MC/ET/I/292
      inventaire après décès; Buci (rue de); Ozanne, Marin; Foineau, Marie-Thérèse; procureur de justice (Ancien Régime)
    - Contrat de mariage entre Jacques Rambour, marchand tailleur d'habits, rue du Four, et Charlotte Verte, veuve de Pierre Pechot, maître chaudronnier, faubourg Saint-Honoré., 18 avril 1720; MC/ET/I/292
      contrat de mariage; Four (rue du); Saint-Honoré (faubourg); Rambour, Jacques; Verte, Charlotte; Pechot, Pierre; commerçant; tailleur d'habits; forgeron
    - Contrat de mariage entre Louis Liebault, marchand et maître tailleur d'habits, rue Saint-Dominique, et Françoise Holin, fille de Jean Holin, bourgeois de Paris, rue Saint-Dominique., 19 avril 1720; MC/ET/I/292
      contrat de mariage; Saint-Dominique (rue); Liebault, Louis; Holin, Françoise; Holin, Jean; tailleur d'habits
    - Contrat de mariage entre Louis Huclade, gagne-denier, rue du Bac, et Jeanne Marguerite Odasse, fille d'Antoine Odasse, gagne-denier, rue du Bac., 20 avril 1720; MC/ET/I/292
      contrat de mariage; Bac (rue du); Huclade, Louis; Odasse, Jeanne Marguerite; Odasse, Antoine; journalier
    - Contrat de mariage entre Louis Auger, compagnon menuisier, rue du Sépulcre, et Catherine Cochois, fille de Denis Cochois, compagnon maçon, rue de Seine., 21 avril 1720; MC/ET/I/292
      contrat de mariage; Saint-Sépulcre (rue du); Seine (rue de); Auger, Louis; Cochois, Catherine; Cochois, Denis; menuisier; maçon
    - Contrat de mariage entre Roland Radingant, marchand bourgeois de Paris, rue du Four, et Catherine Geneviève Boudet, veuve de Guillaume Lecomte, marchand bourgeois de Paris, rue Saint-Germain-l'Auxerrois., 21 avril 1720; MC/ET/I/292
      contrat de mariage; Four (rue du); Saint-Germain-l'Auxerrois (rue); Radingant, Roland; Boudet, Catherine Geneviève; Lecomte, Guillaume; commerçant
    - Contrat de mariage entre Jean Laurent, perruquier, rue de Seine, et Marie-Elisabeth Johannin, fille de François Johannin, maître perruquier, rue des Saints-Pères., 22 avril 1720; MC/ET/I/292
      contrat de mariage; Seine (rue de); Saints-Pères (rue des); Laurent, Jean; Johannin, Marie-Elisabeth; Johannin, François; coiffeur; coiffeur
    - VALON (Laurent) architecte à Aix en Provence § Rembours/t/ de rente à .., 22 avril 1720; MC/ET/I/292
      Valon, Laurent
    - Procès-verbal de la comparution et des déclarations contradictoires de Jacques Aubert, bourgeois de Paris, demeurant dans l'enclos de l'abbaye de Saint-Germain-des-Prés, et de Charles Duval, architecte juré expert, entrepreneur des bâtiments du roi, lequel prétend avoir reçu de Nicolas Suert, avocat au parlement, et de sa femme, et de Jean Richard, maître maçon, transport de leurs créances sur ledit Aubert, à savoir: d'une part, le principal, soit 20.000 livres, de 1.000 livres de rente constituées par ledit Aubert au profit des époux Suert le 25 juin 1701, plus les arrérages échus, d'autre part, 11.164 livres 17 sols 4 deniers, prix de travaux faits par ledit Richard et que ledit Aubert a été condamné à lui payer par sentence rendue au bailliage de Saint-Germain-des-Prés; ledit Aubert offre de payer 50.000 livres devant le notaire, soit audit Duval, soit directement à ses créanciers, et ledit Duval déclare l'offre inacceptable., 22 avril 1720; MC/ET/I/292
      Documents du Minutier central concernant l'histoire de l'art (1700-1750), par Mireille Rambaud, tome II [études I à X, soit 2357 actes], Paris, Archives nationales, 1971, p. 71 (instrument de recherche imprimé dématérialisé, certaines notices sont plus détaillées dans la version intégrale accessible en ligne par la rubrique 'Autres instruments de recherche', voir contexte dans le Plan d’orientation général - Notaires de Paris, guides thématiques du Minutier).
    - Inventaire après décès de Marie Tondu, veuve en secondes noces de Simon Formel de Troisfontaines, aide de camp, rue au Maire., 23 avril 1720; MC/ET/I/292
      inventaire après décès; Maire (rue au); Tondu, Marie; Formel de Troisfontaines, Simon; officier (armée)
    - Contrat de mariage entre Marcel Roze, maître vitrier, rue Saint-Jacques, et Marie Angélique Desnoyers, veuve de Michel Gautier, bourgeois de Paris, rue Saint-Jacques., 24 avril 1720; MC/ET/I/292
      contrat de mariage; Saint-Jacques (rue); Roze, Marcel; Desnoyers, Marie-Angélique; Gautier, Michel; vitrier
    - Contrat de mariage entre Pierre Thévenin, compagnon cordonnier, rue Dauphine, et Jeanne Pierre, fille de feu François Pierre, maréchal à Danvillé, près Verdun, rue Guisarde., 24 avril 1720; MC/ET/I/292
      contrat de mariage; Dauphine (rue); Guisarde (rue); Thévenin, Pierre; Pierre, Jeanne; Pierre, François; cordonnier
    - Contrat de mariage entre Jean Cocquéron, perruquier, rue de Buci, et Marguerite Lapique, fille de feu Pierre Lapique, maître perruquier, rue de Buci., 25 avril 1720; MC/ET/I/292